public_html/app/tools/lang/data/dict-vec-oxt/dictionaries/vek.aff
FLAG UTF-8
# vèrbi '-er/'-ar
# T1 + [ea]r/c
# T8 + o/c
SFX c Y 2
SFX c o i/F o po:imperative_present
SFX c oe ime/H oe po:imperative_present

# vèrbi -<is>ír
# T1 + ir/AdE
# T8 + o/AdJT
#SFX d Y 2
#SFX d iso ísime/H iso po:imperative_present
#SFX d o i/F iso po:imperative_present

# vèrbi -ír
# T1 + ir/AeE
# T8 + o/AeJT
SFX e Y 2
SFX e o i/F o po:imperative_present
SFX e oe ime/H oe po:imperative_present

# vèrbi -<is>ír/-ír
# T1 + ir/AfE
# T8 + o/AfJT
SFX f Y 4
SFX f iso ísime/H iso po:imperative_present
SFX f o i/F o po:imperative_present
SFX f oe ime/H oe po:imperative_present
SFX f o i/F iso po:imperative_present





# tute le deklinaŧion, ajetivi de prima klase
SFX B Y 8
SFX B 0 o [^aieo]
SFX B 0 a [^aieo]
SFX B 0 i [^aieo]
SFX B 0 e [^aieo]
SFX B o a o
SFX B o e o
SFX B o i [^i]o
SFX B io i io

# ajetivi de sekonda klase
SFX C Y 5
SFX C 0 a [^aieo]
SFX C 0 i [^aieo]
SFX C 0 e [^aieo]
SFX C a e a
SFX C a i a

# sostantivi plurali femenili, ajetivi de tèrŧa klase
SFX D Y 4
SFX D 0 e [^oaie]
SFX D 0 i [^oaie]
SFX D e i e
SFX D a e a

# vèrbi prokonplementari
SFX E Y 37
SFX E 0 -ge
SFX E 0 -gela
SFX E 0 -gele
SFX E 0 -geli
SFX E 0 -gelo
SFX E 0 -gen
SFX E 0 -gene
SFX E 0 -gine
SFX E 0 -la
SFX E 0 -le
SFX E 0 -li
SFX E 0 -lo
SFX E 0 -me
SFX E 0 -mela
SFX E 0 -mele
SFX E 0 -meli
SFX E 0 -melo
SFX E 0 -mene
SFX E 0 -ne
SFX E 0 -se
SFX E 0 -sela
SFX E 0 -sele
SFX E 0 -seli
SFX E 0 -selo
SFX E 0 -sene
SFX E 0 -te
SFX E 0 -tela
SFX E 0 -tele
SFX E 0 -teli
SFX E 0 -telo
SFX E 0 -tene
SFX E 0 -ve
SFX E 0 -vela
SFX E 0 -vele
SFX E 0 -veli
SFX E 0 -velo
SFX E 0 -vene

# vèrbi prokonplementari pal komandativo
SFX F Y 9
SFX F 0 -me
SFX F 0 -ne
SFX F 0 -te
SFX F 0 -ve
SFX F 0 -ge
SFX F 0 -lo
SFX F 0 -la
SFX F 0 -li
SFX F 0 -le

# vèrbi prokonplementari
SFX G Y 35
SFX G me ge me
SFX G me la me
SFX G me le me
SFX G me li me
SFX G me lo me
SFX G me ne me
SFX G me se me
SFX G me te me
SFX G me ve me
SFX G mene gela mene
SFX G mene gele mene
SFX G mene geli mene
SFX G mene gelo mene
SFX G mene gen mene
SFX G mene gene mene
SFX G mene gine mene
SFX G mene mela mene
SFX G mene mele mene
SFX G mene meli mene
SFX G mene melo mene
SFX G mene sela mene
SFX G mene sele mene
SFX G mene seli mene
SFX G mene selo mene
SFX G mene sene mene
SFX G mene tela mene
SFX G mene tele mene
SFX G mene teli mene
SFX G mene telo mene
SFX G mene tene mene
SFX G mene vela mene
SFX G mene vele mene
SFX G mene veli mene
SFX G mene velo mene
SFX G mene vene mene

# vèrbi prokonplementari pal komandativo
SFX H Y 8
SFX H me ne me
SFX H me te me
SFX H me ve me
SFX H me ge me
SFX H me lo me
SFX H me la me
SFX H me li me
SFX H me le me

# sonoriđaŧion konsonanti finali
SFX I Y 66
SFX I bo p bo
SFX I ba p ba
SFX I be p be
SFX I co c co
SFX I ca c ca
SFX I ce c ce
SFX I do t do
SFX I da t da
SFX I de t de
SFX I fo f fo
SFX I fa f fa
SFX I fe f fe
SFX I go k go
SFX I ga k ga
SFX I ge k ge
SFX I ko k ko
SFX I ka k ka
SFX I ke k ke
SFX I lo l lo
SFX I la l la
SFX I le l le
SFX I mo n mo
SFX I ma n ma
SFX I me n me
SFX I no n no
SFX I na n na
SFX I ne n ne
SFX I po p po
SFX I pa p pa
SFX I pe p pe
SFX I so s so
SFX I sa s sa
SFX I se s se
SFX I to t to
SFX I ta t ta
SFX I te t te
SFX I vo f vo
SFX I va f va
SFX I ve f ve
SFX I xo s xo
SFX I xa s xa
SFX I xe s xe
SFX I mo m mo
SFX I ma m ma
SFX I me m me
SFX I ño in ño
SFX I ña in ña
SFX I ñe in ñe
SFX I ño n ño
SFX I ña n ña
SFX I ñe n ñe
SFX I ño nc ño
SFX I ña nc ña
SFX I ñe nc ñe
SFX I ño ñ ño
SFX I ña ñ ña
SFX I ñe ñ ñe
SFX I đo ŧ đo
SFX I đa ŧ đa
SFX I đe ŧ đe
SFX I ŧo ŧ ŧo
SFX I ŧa ŧ ŧa
SFX I ŧe ŧ ŧe
SFX I ɉo c ɉo
SFX I ɉa c ɉa
SFX I ɉe c ɉe

# interogativi prima parsona singolar e plural
SFX J Y 8
SFX J 0 -e
SFX J 0 -i
SFX J 0 -te n
SFX J 0 -ti n
SFX J 0 -ne [^n]
SFX J 0 -ni [^n]
SFX J 0 -nte [^n]
SFX J 0 -nti [^n]

# interogativi prima parsona singolar e plural
SFX K Y 7
SFX K e i e
SFX K e te ne
SFX K e ti ne
SFX K e ne [^n]e
SFX K e ni [^n]e
SFX K e nte [^n]e
SFX K e nti [^n]e

# interogativi sekonda parsona singolar
SFX L Y 3
SFX L 0 -to
SFX L 0 -tu
SFX L 0 -stu

# interogativi sekonda parsona singolar
SFX M Y 2
SFX M u o u
SFX M tu stu tu

# interogativi sekonda parsona plural
SFX N Y 2
SFX N 0 -o
SFX N 0 -u

# interogativi sekonda parsona plural
SFX O Y 1
SFX O u o u

# interogativi tèrŧa parsona
SFX P Y 12
SFX P a e-lo a
SFX P a e-la a
SFX P a e-li a
SFX P a e-le a
SFX P i e-lo i
SFX P i e-la i
SFX P i e-li i
SFX P i e-le i
SFX P 0 -lo [^ai]
SFX P 0 -la [^ai]
SFX P 0 -li [^ai]
SFX P 0 -le [^ai]
